ACORDAO-COMPLETO-2579271

ACÓRDÃO 2811/2023 ATA 9/2023 - PRIMEIRA CÂMARA

VISTOS, relatados e discutidos estes embargos de declaração opostos pelos Srs. César Augusto Gonçalves e João Marcos Pereira, bem como pelo Instituto Brasileiro de Hospedagem (IBH) contra o Acórdão 7927/2022-TCU-Primeira Câmara, que não conheceu de recurso de reconsideração interposto pelos responsáveis contra decisão que julgou irregulares suas contas, condenou-lhes ao recolhimento de débito e ao pagamento de multa proporcional.
ACORDAM os ministros do Tribunal de Contas da União, reunidos em sessão da 1ª Câmara, diante das razões expostas pelo relator e com fundamento nos arts. 32, II, e 34 da Lei 8.443/1992, c/c o art. 287 do RI/TCU, em: 
9.1. conhecer destes embargos de declaração, para, no mérito, rejeitá-los; 
9.2. dar ciência desta deliberação aos embargantes.

Embargos de declaração contra acórdão que não conheceu de recursos de reconsideração interportos em face de deliberação que julgou as contas dos responsáveis irregulares e condenou-os ao pagamento de débito e de multa ante a não comprovação da regular aplicação de parte dos recursos repassados por meio de convênio que teve por objeto o incentivo ao turismo por meio do projeto intitulado Serviço Disk Hotéis.

Primeira Câmara

Ministério do Turismo

3. Embargantes: César Augusto Gonçalves (XXX.604.247-XX); Instituto Brasileiro de Hospedagem - IBH (04.785.175/0001-02) e João Marcos Pereira (XXX.747.397-XX)

13.1. Ministros presentes: Walton Alencar Rodrigues (Presidente), Benjamin Zymler, Jorge Oliveira (Relator) e Jhonatan de Jesus.
13.2. Ministro-Substituto presente: Augusto Sherman Cavalcanti.

JORGE OLIVEIRA

Ministro Jorge Oliveira

Trata-se de embargos de declaração opostos pelos Srs. César Augusto Gonçalves e João Marcos Pereira, bem como pelo Instituto Brasileiro de Hospedagem (IBH) contra o Acórdão 7927/2022-TCU-Primeira Câmara, por meio do qual restou decidido o seguinte (peça 213) :
	"VISTOS, relatados e discutidos estes autos que cuidam de recursos de reconsideração interpostos por César Augusto Gonçalves, João Marcos Pereira e pelo Instituto Brasileiro de Hospedagem contra o Acórdão 1894/2022-TCU-Primeira Câmara, por meio do qual as contas dos ora recorrentes foram julgadas irregulares, com débito e multa, ante a não comprovação da regular aplicação de parte dos recursos repassados pela União, por meio do Convênio 695/2010, firmado entre o Ministério do Turismo e o Instituto Brasileiro de Hospedagem - IBH, que teve por objeto o incentivo ao turismo por meio do projeto intitulado 'Serviço Disk Hotéis'.
	ACORDAM os Ministros do Tribunal de Contas da União, reunidos em Sessão da 1ª Câmara, ante as razões expostas pelo Relator e com fundamento nos arts. 33 da Lei 8.443/1992 e 285, caput e § 2º, do Regimento Interno do TCU, em:
	9.1 não conhecer dos presentes recursos de reconsideração, por serem intempestivos e não apresentarem fatos novos;
	9.2 encaminhar cópia deste acórdão aos recorrentes, com a informação de que a íntegra do relatório e do voto que o fundamentam está disponível no endereço eletrônico www.tcu.gov.br/acordaos."
2.	Reproduzo abaixo o teor dos embargos (peça 223) :
"III.1. Da interposição de embargos de declaração - 1ª marco temporal: 
Os embargantes tomaram ciência do v. Acórdão 1894/2022-TCU-Primeira Câmara no dia 11/05/2022 (quarta-feira) . 
Iniciando-se o prazo para oposição de embargos de declaração no dia 12/05/2022 (quinta-feira) , tendo em vista que se exclui o dia do início e inclui-se o do vencimento, ressalta-se que o termo final se deu no dia 21/05/2022 (sábado) .
Por se tratar de prazo final em que não é considerado dia útil e de expediente por essa Corte de Contas, o protocolo foi realizado no dia útil subsequente/imediato, dia 23/05/2022. 
III.2. Dos recursos de reconsideração - 2º marco temporal: 
Após o julgamento dos recursos de embargos de declaração em que os mesmos foram rejeitados, foi proferido o Acórdão 3295/2022-TCU-Primeira Câmara. Os requerentes tomaram ciência da decisão no dia 04/08/2022 (quinta-feira) . 
Dando-se início a contagem de prazo de 10 dias para o recurso de reconsideração no dia 05/08/2022 (sexta-feira) , o termo final para apresentação das razões recursais se deu em 14/08/2022 (domingo) . 
Por também se tratar de dia em que não há expediente no Tribunal, os recursos de reconsideração foram protocolizados no dia útil subsequente/imediato, dia 15/08/2022. 
III.3. Prazo contabilizado nos termos do Regimento Interno: 
A contagem dos prazos se deu nos moldes do art. 185 do Regimento Interno do TCU. Veja-se: 
'Art. 185. Na contagem dos prazos, salvo disposição legal em contrário, excluir se á o dia do início e incluir se á o do vencimento. 
§ 1º Atendido o disposto no caput, o prazo começa a correr a partir do primeiro dia em que houver expediente no Tribunal. 
§ 2º Se o vencimento recair em dia em que não houver expediente, o prazo será prorrogado até o primeiro dia útil imediato.' 
Portanto, evidente que todos os recursos são tempestivos. 
III.4 - Da instrução da unidade técnica quanto à admissibilidade dos recursos: 
Em instrução (peça 199) , a unidade técnica alega que os recursos de reconsideração estão intempestivos, sob as seguintes afirmações:

Com a devida vênia, não houve interposição de recurso com 11 (onze) dias como alegado pela unidade técnica, conforme demonstrado. Portanto, evidente que os recursos são tempestivos. 
IV - DAS RAZÕES RECURSAIS - EVIDENTE OMISSÃO E NECESSIDADE DE REFORMA DA DECISÃO. 
Diante da análise da unidade técnica, os embargantes peticionaram no dia 30/10/2011 requerendo nova análise da admissibilidade dos recursos de reconsideração interpostos, comprovando a tempestividade das razões (peça 207) . O processo estava pautado para o dia 01/11/2022 e, em seguida, foi excluído.
Porém, não houve manifestação desse Tribunal acerca do pedido formulado ou qualquer análise pela unidade técnica responsável. 
O processo retornou para a pauta do dia 22/11/2022, conforme publicação do dia 17/11/2022, mas sem a devida motivação dos atos processuais. 
Novamente, em 21/11/2022, os embargantes apresentaram nova petição requerendo a retirada do processo da pauta e reforçando o equívoco na análise de admissibilidade realizada pela unidade técnica (peça 212) . 
Mesmo diante do reiterado pedido, o processo foi pautado, sendo proferido o Acórdão 7927/2022-TCU-Primeira Câmara (peça 213) , o acarretou flagrante prejuízo ao contraditório e ampla defesa dos supostos responsáveis. 
Como bem relatado anteriormente nos tópicos, os prazos para interposição dos recursos de reconsideração foram contados, de acordo com o entendimento dessa Corte de Contas, a partir da ciência dos destinatários. Tendo em vista a ciência expressa no sistema do TCU em 04/08/2022 (quinta-feira) , o prazo se iniciou em 05/08/2022 (sexta-feira) . 
Contabilizando o prazo de 10 dias corridos, tendo em vista que já haviam sido opostos embargos de declaração com respectiva suspensão dos prazos, temos como termo final o dia 14/08/2022 (domingo) . Pelo fato de não ser dia útil, os recursos foram interpostos em 15/08/2022. 
É cediço que, a Constituição Federal assegura a todos o direito de petição, nos termos do art. 5º, inciso XXXIV, 'a'. Cuida-se de garantia livre e formal de que o indivíduo possa dirigir-se aos órgãos públicos para a defesa de seus direitos e em face de ilegalidades ou abuso de poder. Mais do que isso, trata-se de manifestação legítima de cidadania no estado democrático de direito. 
Não obstante, a Lei nº 9.784/1999 permite a juntada de documentos, pareceres, requerimento de diligências e perícias, aduzir alegações, na fase instrutória e antes da tomada da decisão. 
Qualquer responsabilização necessita de demonstração mínima de autoria e materialidade, mas sempre prezando pelo contraditório e ampla defesa, admitindo-se quaisquer diligências necessárias à elucidação dos fatos.
Se valendo dos direitos assegurados nos respectivos dispositivos legais, os embargantes pleitearam nova instrução de admissibilidade dos recursos, antes que fosse proferida decisão definitiva/julgamento, sob pena de violação ao devido processo legal e ao princípio do contraditório e ampla defesa. 
Entretanto, não houve qualquer tipo de análise das petições, havendo omissão por este e. Tribunal de Contas da União, que não manifestou acerca dos pedidos formulados antes do julgamento. 
Dessa maneira, evidente que a omissão trouxe prejuízo aos embargantes, o que merece cautela por essa Corte de Contas, ao passo se deixou de analisar o mérito dos recursos interpostos, com julgamento pela irregularidade das contas dos responsáveis. 
V- DOS PEDIDOS 
	Diante do exposto, requer que sejam acolhidos os presentes Embargos de Declaração, para que, diante da omissão apontada na análise das petições, seja ANULADO o v. Acórdão 7927/2022-TCU-Primeira Câmara, para que o processo retorne à unidade técnica para nova instrução de admissibilidade dos recursos de reconsideração, considerando-lhes como tempestivos e, consequentemente, sejam-lhes atribuídos efeito suspensivo, para posterior análise de mérito."
	É o relatório.

Huilder Magno de Souza (18444/OAB-DF), representando Instituto Brasileiro de Hospedagem - IBH; Nader Franco de Oliveira (05712/OAB-DF), representando César Augusto Gonçalves; Huilder Magno de Souza (18.444/OAB-DF), representando JoÃo Marcos Pereira.

Não atuou

EMBARGOS DE DECLARAÇÃO. TOMADA DE CONTAS ESPECIAL. CONVÊNIO. CONTAS IRREGULARES. DÉBITO E MULTA. RECURSO DE RECONSIDERAÇÃO. NÃO CONHECIMENTO. CONHECIMENTO DOS EMBARGOS DE DECLARAÇÃO. INDICAÇÃO DE POSSÍVEL OMISSÃO NA CONTAGEM DOS PRAZOS. PETIÇÃO POSTERIOR COM ALEGAÇÃO DE PRESCRIÇÃO. NÃO INCIDÊNCIA DA PRESCRIÇÃO. INEXISTÊNCIA DE OUTROS VÍCIOS. REJEIÇÃO.

TOMADA DE CONTAS ESPECIAL (TCE)

não atuou

Trata-se de embargos de declaração opostos pelos Srs. César Augusto Gonçalves e João Marcos Pereira, bem como pelo Instituto Brasileiro de Hospedagem (IBH, peça 223) , por meio de seu representante legal, contra o Acórdão 7927/2022-TCU-Primeira Câmara (peça 213) , de minha relatoria, sob a alegação de que houve omissão na referida deliberação.
2.	A tomada de contas especial que originou o acórdão impugnado foi instaurada pelo Ministério do Turismo (MTur) em desfavor dos embargantes, em decorrência de irregularidades na execução do Convênio 695/2010, firmado entre o MTur e o IBH, que teve por objeto o incentivo ao turismo por meio da implementação do projeto intitulado "Serviço Disk Hotéis", com vistas a fomentar a expansão da "promoção e da oferta hoteleira nos principais aeroportos brasileiros" (peça 4) .
3.	Mediante o Acórdão 1894/2022-TCU-Primeira Câmara, de relatoria do Ministro-Substituto Weder de Oliveira, o Tribunal julgou irregulares as contas dos Srs. Cesar Augusto Gonçalves e João Marcos Pereira, condenando-os, em solidariedade com o IBH, ao pagamento de débito, e à multa fundamentada no art. 57 da Lei 8.443/1992.
4.	Devidamente cientificados da decisão em 11/5/2022 (peças 166-168) , os responsáveis ingressaram com embargos de declaração em 23/5/2022 (peças 172-175) , os quais foram conhecidos e tiveram seu provimento negado, por meio do Acórdão 3295/2022-TCU-Primeira Câmara, também de relatoria do Ministro-Substituto Weder de Oliveira (peça 178) . A ciência desse acórdão ocorreu em 4/8/2022 (peças 193-195) .
5.	Inconformados, os embargantes apresentaram, em 15/8/2022, recurso de reconsideração, que não foi conhecido, em função da sua intempestividade e por não apresentar fatos novos em relação ao que já constava dos autos, tendo sido prolatado o Acórdão 7927/2022-TCU-Primeira Câmara, do qual tomaram ciência em 9/1/2023 (peças 220-222) .
6.	Em 16/1/2023, os responsáveis apresentaram os embargos ora analisados, por meio do qual alegam a ocorrência de omissão nessa última deliberação, tendo argumentado, em suma, o seguinte (peça 223) :
a) o prazo para oposição de embargos de declaração quanto ao Acórdão 1894/2022-TCU-Primeira Câmara teve início em 12/5/2022 (quinta-feira) e termo final em 21/5/2022 (sábado) , portanto, o protocolo foi realizado somente em 23/5/2022 (segunda-feira) , próximo dia útil subsequente;
b) o prazo para oposição de recurso de reconsideração quanto ao Acórdão 3295/2022-TCU-Primeira Câmara teve início em 5/8/2022 (sexta-feira) , com termo final em 14/8/2022 (domingo) , motivo pelo qual a peça foi protocolada em 15/8/2022 (segunda-feira) , próximo dia útil subsequente;
c) não houve, portanto, interposição de recurso com onze dias, ao contrário do alegado pela unidade técnica, uma vez que todos foram tempestivos;
d) foram apresentadas petições para solicitar a exclusão do processo de pauta, em 30/10/2011 e em 21/11/2022, as quais não foram analisadas pela área técnica do Tribunal;
e) o Acórdão 7927/2022-TCU-Primeira Câmara acarretou flagrante prejuízo ao contraditório e ampla defesa dos responsáveis, havendo omissão do TCU, que não se manifestou acerca dos pedidos formulados antes do julgamento;
7.	Em vista dos argumentos acima sintetizados, requerem que os embargos sejam acolhidos, diante da suposta omissão apontada, para que seja anulado o Acórdão 7927/2022-TCU-Primeira Câmara, e para que o processo retorne à unidade técnica para nova instrução de admissibilidade do recurso de reconsideração, considerando-o tempestivo e lhe atribuindo efeito suspensivo, para posterior análise de mérito.
II
8.	Posteriormente aos embargos ora tratados, os responsáveis apresentaram, em 29/1/2023, documento a título de petição (peça 226) , em que demandam nova análise da prescrição da pretensão punitiva e ressarcitória, sob o prisma da recente edição da Resolução-TCU 344, de 11/10/2022.
9.	Alegam que a prescrição pode ser invocada a qualquer tempo e em qualquer instância, inclusive na administrativa, e que, 
" (...) entre as diversas datas expostas nos autos, há períodos que superam e muito o prazo prescricional intercorrente de 3 anos (período em que processo ficou a cargo do órgão sem decisão) , o que, a nosso ver, está caracterizada nos presentes autos. Por outro lado, entendemos que ocorrera, também, a prescrição quinquenal."
10.	Em que pese não demonstrarem, de forma fática, a ocorrência da prescrição, pugnam pelo recebimento da manifestação como direito de petição e pela reanálise do processo mediante a aplicação da citada resolução. Solicitam o reconhecimento da incidência da prescrição punitiva e de ressarcimento nos presentes autos e o consequente arquivamento sem imputação de débito.
III
11.	Conheço dos presentes embargos, nos termos dos arts. 32, II, e 34 da Lei 8.443/1992, por considerar preenchidos os requisitos atinentes à espécie recursal.
12.	Na proposta de deliberação que fundamentou o acórdão embargado (peça 214) , que teve por objeto o exame de recurso de reconsideração interposto pelos responsáveis quanto ao Acórdão 1894/2022-TCU-Primeira Câmara, consignei o seguinte (grifos ao original) :
"2. Os responsáveis apresentaram embargos de declaração, que foram conhecidos e, no mérito, rejeitados, nos termos do Acórdão 3295/2022-TCU-Primeira Câmara. 
3. Como visto no relatório precedente, os recursos de reconsideração interpostos pelos recorrentes contra o Acórdão 1894/2022-TCU-Primeira Câmara são intempestivos. Os embargos de declaração, como se sabe, suspendem o prazo para interposição dos demais recursos (art. 34, § 2º, da Lei 8.443/1992) e, desse modo, para a análise de tempestividade deve ser considerado o lapso decorrido entre a notificação da decisão original e a oposição dos referidos embargos, ao qual se soma o prazo entre a notificação da deliberação que julgou os embargos e a interposição dos recursos ora em análise. 
4. O primeiro e o segundo intervalos de tempo foram de onze dias cada um, totalizando vinte e dois dias, o que indica que os recursos foram interpostos fora do prazo máximo de quinze dias. 
5. Ademais, os argumentos apresentados não são considerados fatos novos por este Tribunal, conforme consolidada linha jurisprudencial do TCU, materializada no seguinte enunciado da jurisprudência selecionada, extraído do Acórdão 1870/2021-TCU-Plenário, Relator: Ministro Vital do Rêgo:"
13.	Ainda que se considere que o prazo decorrido em cada um dos lapsos temporais verificados teria sido de dez dias, e não de onze - uma vez que os marcos finais ocorreram em dias não úteis e os recursos foram apresentados no primeiro dia útil subsequente -, conforme demandam os embargantes, a soma dos dois períodos atingiria vinte dias, o que supera o prazo máximo de quinze dias previsto no art. 285 do Regimento Interno/TCU para a apresentação de recurso de reconsideração.
14.	Por fim, é assente na jurisprudência deste Tribunal que a falta de pronunciamento expresso na deliberação quanto a questões trazidas exclusivamente em memoriais (apresentados após a inclusão do processo na pauta, conforme art. 160, § 3º, do Regimento Interno/TCU) não enseja omissão apta ao acolhimento de embargos de declaração (Acórdão 2627/2021-TCU-Plenário, de relatoria do Ministro Marcos Bemquerer, 6727/2018-Primeira Câmara, de relatoria do Ministro Benjamin Zymler, e 1834/2020-Plenário, de relatoria da Ministra Ana Arraes) .
15.	Ante o exposto, restou demonstrado que não ocorreu a omissão alegada pelos embargantes quanto ao Acórdão 7927/2022-TCU-Primeira Câmara. Impõe-se, dessa forma, a rejeição dos presentes embargos.
IV
16.	Quanto ao novo documento trazido aos autos a título de Petição, apesar de os embargantes não trazerem qualquer elemento fático capaz de corroborar sua tese de incidência das prescrições quinquenal e intercorrente à luz da Resolução-TCU 344/2022, entendo pertinente a realização de nova análise, uma vez que o recém prolatado Acórdão 534/2023-TCU-Plenário, de relatoria do Ministro Benjamin Zymler, firmou, em 22/3/2023, entendimento quanto ao marco inicial da prescrição intercorrente:
"9.2. fixar entendimento, nos termos do art. 16, inciso V, do Regimento Interno do Tribunal e do art. 8° da Resolução nº 344/2022, no sentido de que o marco inicial da fluição da prescrição intercorrente se inicia somente a partir da ocorrência do primeiro marco interruptivo da prescrição ordinária, consoante elencado no art. 5º da nominada Resolução;"
17.	Cabe destacar que, ao contrário do que afirmam os embargantes, no Voto por mim proferido já havia realizado a análise da prescrição tomando em consideração as disposições da Resolução-TCU 344/2022 (peça 214) :
"8. Antes de finalizar, faço breve análise sobre a ocorrência de prescrição, à luz da recente Resolução TCU 344/2022. O marco inicial para apuração da prescrição é a data para a apresentação da prestação de contas (12/4/2011) . Conforme documento de peça 66, os responsáveis foram notificados acerca de diversos eventos processuais em 2011, 2013, 2015 e 2017 (César Augusto Gonçalves) , 2013 e 2017 (João Marcos Pereira) e 2013, 2015 e 2017 (IBH) . Ademais, ocorreram atos inequívocos de apuração dos fatos, a exemplo da Nota Técnica de Análise Financeira nº 127/2013, de 25/4/2013, e da Nota Técnica de Análise Financeira Complementar nº 31/2015, datada de 30/3/2015 (peça 40) , Relatório do Tomador de Contas Especial, de 4/5/2018 (peça 66) , Parecer do dirigente de controle interno, de 15/5/2019 (peça 69) . Por fim, o ato que ordenou a citação é de 4/3/2021. Desse modo, tendo em vista as interrupções mencionadas, não ocorreu a prescrição das pretensões sancionatória e de ressarcimento."
18.	Todavia, a avaliação da prescrição merece alguns ajustes e complementações. 
19.	Conforme disposto no art. 4º, da citada resolução:
"Art. 4° O prazo de prescrição será contado:
I - da data em que as contas deveriam ter sido prestadas, no caso de omissão de prestação de contas;
II - da data da apresentação da prestação de contas ao órgão competente para a sua análise inicial;
III - do recebimento da denúncia ou da representação pelo Tribunal ou pelos órgãos de controle interno, quanto às apurações decorrentes de processos dessas naturezas;
IV - da data do conhecimento da irregularidade ou do dano, quando constatados em fiscalização realizada pelo Tribunal, pelos órgãos de controle interno ou pelo próprio órgão ou entidade da Administração Pública onde ocorrer a irregularidade;
V - do dia em que tiver cessado a permanência ou a continuidade, no caso de irregularidade permanente ou continuada."
20.	Portanto, reavaliando os termos do normativo, verifico que, no caso destes autos, o marco inicial para a contagem da prescrição quinquenal é a data da efetiva apresentação da prestação de contas final, que ocorreu em 13/6/2011, conforme documento acostado à peça 9, e em consonância com o art. 4º, inciso II, da resolução.
21.	A partir daí, o primeiro marco interruptivo da prescrição ordinária a ser considerado é o Parecer Técnico de Análise da Prestação de Contas 107/2011, de 5/12/2011 (peça 31) , uma vez que constitui ato inequívoco de apuração do fato, conforme previsto no art. 5º, inciso II, do normativo.
22.	De acordo com entendimento firmado nesta casa por meio do Acórdão 534/2023-TCU-Plenário, esse evento passa a ser o marco inicial para a contagem da prescrição intercorrente, prevista no art. 8º, da Resolução-TCU 344/2022.
23.	Pois bem, considerando os elementos constantes dos autos, observo que diversos eventos constituíram fatos interruptivos da prescrição ordinária e da intercorrente, a saber:
Fase interna:
6/12/2011: Notificação dos responsáveis (peça 32) ;
12/1/2012: Manifestação do IBH (peça 34) ;
4/9/2012: Parecer Técnico Complementar de Análise de Prestação de Contas 2/2012 (peça 35) ;
26/4/2013: Nota Técnica de Análise Financeira 127/2013 (peça 37) 
26/4/2013: Notificação dos responsáveis (peça 36) ;
9/9/2013: Manifestação do IBH ao Ministério do Turismo (peça 38) ;
16/10/2013: Parecer Técnico de Análise de Prestação de Contas 38/2013 (peça 39) ;
30/3/2015: Nota Técnica de Análise Financeira Complementar 31/2015 (peça 40;
30/3/2015: Notificação dos responsáveis (peça 41) ;
8/7/2015: Manifestação do IBH (peça 42) ;
16/11/2016: Parecer Técnico Complementar de Reanálise de Prestação de Contas 19/2016 (peça 43) ;
17/2/2017: Parecer financeiro 79/2017 (peça 48) ;
20/2/2017: Notificação do Ministério do Turismo aos responsáveis (peças 44, 45 e 46) ;
17/5/2017: Despacho para registro da inadimplência e autorização para instauração TCE (peça 54) ;
4/5/2018: Relatório do Tomador de Contas (peça 66) ;
13/5/2019: Relatório da CGU (peça 67) ;
15/5/2019: Parecer do Dirigente do Controle Interno (peça 69) ;
21/5/2019: Pronunciamento Ministerial (peça 70) ;
TCU (fase externa) :
21/5/2019: Autuação do TC Processo 011.218/2019-3 no TCU;
25/9/2019: Primeira instrução da unidade técnica (peça 73) ;
20/7/2020: Segunda instrução da unidade técnica (peça 81) ;
4/3/2021: Terceira instrução da unidade técnica (peça 95) ;
28/9/2021: Quarta instrução da unidade técnica (peça 143) ;
5/4/2022: Acórdão 1894/2022-TCU-Primeira Câmara, que condenou os responsáveis (peça 154) .
24.	Vê-se, portanto, a não incidência, tanto na fase interna de apuração, quanto na externa, da hipótese de prescrição quinquenal e interruptiva aventada pelos ora embargantes em sua petição.
	Diante do exposto, VOTO no sentido de que o Tribunal adote a minuta de acórdão que ora submeto à deliberação deste Colegiado.
TCU, Sala das Sessões, em 11 de abril de 2023.
JORGE OLIVEIRA 
Relator